【裁判字號】    90,易,37
【裁判日期】    900227
【裁判案由】    竊盜
【裁判全文】
臺灣基隆地方法院刑事判決                              九十年度易字第三七號
    公  訴  人  臺灣基隆地方法院檢察署檢察官
    被      告  甲○○
              （即張家杰）
右列被告因竊盜案件，經檢察官提起公訴（八十九年度偵字第三九六四號），本院判
決如左：
    主  文
甲○○（即張家杰）竊盜，累犯，處有期徒刑肆月，如易科罰金，以參佰元折算壹日
。
    事  實
一、甲○○（即張家杰）前因竊盜案件，經台灣高等法院於民國（下同）八十四年一
    月十七日判處有期徒刑一年確定，於八十五年四月二十日縮短刑期執行完畢，猶
    不知悔改，復意圖為自己不法之所有，於八十九年九月十三日凌晨零時許，在基
    隆市○○路十六號前，竊取乙○○所有車牌號碼ＧＫＹ─五○九號機車，得手後
    供己使用。嗣於八十九年九月二十四日晚上十一時許，在基隆市○○路十三號前
    ，為警查獲。
二、案經基隆市警察局第四分局移請台灣基隆地方法院檢察署檢察官偵查起訴。
    理  由
一、訊據被告甲○○（即張家杰）矢口否認上情，辯稱：前揭機車係向綽號「平紅」
    之男子所借，非伊所竊云云。然查，右揭事實，業據被害人乙○○指述明確，並
    有贓物認領保管收據及車輛竊盜、車牌失竊資料個別查詢報表─查詢車輛認可資
    料各一件在卷可稽，且被告亦無法提供綽號「平紅」者之年籍、資料以供查證，
    則是否真有所稱「平紅」之人，顯有可疑；況被告若真係向綽號「平紅」者借用
    前揭機車騎用，理應知悉與綽號「平紅」者之聯絡方式，便於歸還前揭機車，復
    向之取得機車行車執照，以供警方攔檢之需，惟二者竟均付之闕如，益徵其上開
    所辯，純屬飾卸之詞，要無可採，事證明確，被告犯行洵堪認定。
二、核被告所為，係犯刑法第三百二十條第一項竊盜罪。被告前因竊盜案件，經台灣
    高等法院於八十四年一月十七日判處有期徒刑一年確定，於八十五年四月二十日
    縮短刑期執行完畢，有台灣基隆地方法院檢察署刑案資料查註紀錄表及本院被告
    全國前案紀錄表各一件在卷可稽，其於刑之執行完畢後五年內再犯有期徒刑以上
    之本罪，為累犯，應依法加重其刑。爰審酌被告之品行、犯罪之動機、手段、目
    的、犯罪所生危害及犯罪後之態度等一切情狀，量處如主文所示之刑，並依九十
    年一月十日總統令修正公布之中華民國刑法第四十一條第一項前段及刑法施行法
    第三條之一規定，諭知易科罰金之折算標準。
據上論斷，應依刑事訴訟法第二百九十九條第一項前段，刑法第三百二十條第一項、
第四十七條、第四十一條第一項前段，刑法施行法第三條之一，罰金罰鍰提高標準條
例第一條前段、第二條，判決如主文。
本案經檢察官黃士元到庭執行職務。
中      華      民      國      九十      年    二      月    二十七    日
                                臺灣基隆地方法院刑事第三庭
                                    法      官  林  玉  珮
右正本證明與原本無異。
對於本件判決如有不服，應於收受送達後十日內，向本院提出上訴書狀，上訴於臺灣
高等法院，並按他造當事人之人數附具繕本。
                                    書  記  官  陳  俊  德
中      華      民      國      九十      年    三      月    二        日
附錄論罪法條：
刑法第三百二十條第一項：
意圖為自己或第三人不法之所有，而竊取他人之動產者，為竊盜罪，處五年以下有期
徒刑、拘役或五百元以下罰金。


司法院資訊處製作；財團法人民間司法改革基金會備份。
